【裁判字號】    89,易,252
【裁判日期】    890320
【裁判案由】    賭博
【裁判全文】
臺灣板橋地方法院刑事判決                          八十九年度易字第二五二號
    公  訴  人  臺灣板橋地方法院檢察署檢察官
    被      告  己  ○
                丙○○
                丁○○
                庚○○
                癸  ○
                戊○○
                辛○○
                乙○○
                壬○○
右列被告因賭博案件，經檢察官提起公訴（八十八年度偵字第二五四二三號）暨臺灣
士林地方法院檢察署移送併辦（八十九年度偵字第六九四號），本院判決如左：
    主  文
己○、丙○○、庚○○、癸○、戊○○、辛○○、乙○○、壬○○在公眾得出入之場
所賭博財物，各處罰金壹仟元，如易服勞役，均以佰元折算壹日。象棋壹副、骰子
參顆、新台幣伍仟捌佰元，均沒收。
丁○○連續在公眾得出入之場所賭博財物，處罰金貳仟元，如易服勞役，均以佰元
折算壹日。象棋貳副、骰子陸顆、糖果捌拾顆、新台幣陸仟參佰元，均沒收。
    事  實
一、己○、丙○○、丁○○、庚○○、癸○、戊○○、辛○○、乙○○、壬○○分別
    基於賭博之犯意，於民國（下同）八十八年十一月二日下午，在台北縣板橋市○○街永豐公園內之公共場所，以象棋、骰子為賭具，由不特定賭客輪流作莊，每
    次取象棋二顆，每顆配一對比大小，由其他賭客任意下注，每把新台幣（下同）
    一百元，以牌面大小決定勝負之方式賭博財物。嗣於同日十六時三十分許，在上
    址經警當場查獲，並扣得賭具象棋一付、骰子三顆及賭資五千八百元。丁○○復
    承前賭博之概括犯意，與李澄祥、李清炎、游欽棟（以上三人由臺灣士林地方法
    院簡易處刑）於八十八年十二月八日十四時許，在台北市○○區○○街海光公園
    內之公共場所，以象棋、骰子為賭具，糖果為籌碼，約定每顆糖果代表十元，每
    人先發糖果二十顆為賭資，以打麻將方式賭博財物，四人中有人先將糖果輸光時
    ，即清理賭資一次。嗣於同日十七時四十五分，在上址經警當場查獲，並扣得賭
    具象棋一付、骰子三顆、糖果八十顆及賭資五百元。
二、案經台北縣警察局海山分局報請臺灣板橋地方法院檢察署檢察官偵查起訴暨臺灣
    士林地方法院檢察署移送併辦。
    理  由
一、訊據被告己○、辛○○就右揭事實坦承不諱，被告丁○○固坦承有在海光公園內
    以象棋為賭具、糖果為籌碼賭博財物，惟矢口否認有在永豐公園內賭博財物，辯
    稱：伊係到該處訪友，被告乙○○於本院審理時未到庭，惟其於警訊、本院調查
    時矢口否認有賭博犯行，辯稱：伊僅在該處旁觀，至其餘被告丙○○、庚○○、
    癸○、戊○○、壬○○亦矢口否認有賭博犯行，被告丙○○辯稱：伊因身體不適
    ，經人推薦至該處找一大陸來之中醫師推拿頗為有效，昨日復因身體不適，故再
    至該處欲尋找前開醫師為伊治療云云；庚○○、癸○均辯稱：伊剛到該處，正欲
    下注，即為警查獲；戊○○辯稱：伊僅在該處旁觀；壬○○辯稱：伊住苗栗大湖
    ，房屋於九二一地震中倒塌，八十八年十一月一日至亞東醫院求診，耳朵重聽、
    只會講客語，翌日至該處散步，並未賭博云云。惟查：被告己○、辛○○於警訊
    時均供稱，在場者均有參與賭博、把玩。且當時在現場取諦，並為被告己○制作
    筆錄之員警甲○○於本院審理時證稱，渠與其他同仁到場取諦時，將靠在賭桌邊
    之人均帶回警局，渠為己○制作之筆錄，係依己○所言制作等語。被告辛○○則
    供稱伊於警訊所言實在，且有象棋一付、骰子三顆及賭資五千八百元扣案可佐，
    被告丙○○、丁○○、庚○○、癸○、戊○○、乙○○、壬○○空言否認犯行，
    自無足採。至被告丁○○在海光公園內以象棋為賭具、糖果為籌碼賭博財物一節
    ，業據被告丁○○坦承不諱，核與當時同為警查獲之李澄祥、李清炎、游欽棟所
    供相符，且有象棋一付、骰子三顆、糖果八十顆及賭資五百元扣案可佐。綜上所
    述，被告犯行均事證明確，堪以認定。
二、核被告所為，均係犯刑法第二百六十六條第一項前段在公共場所賭博財物罪。被
    告丁○○先後所為二賭博行為，時間緊接，所犯罪名相同，顯係出於概括犯意而
    為，為連續犯，應以一罪論，並加重其刑。又被告丁○○於海光公園之賭博犯行
    ，未為檢察官起訴書之犯罪事實欄敘及，惟此部分與原起訴之前開被告丁○○之
    賭博犯行，有連續犯之裁判上一罪關係，為起訴效力所及，且為檢察官移送併案
    ，本院自應一併審理。爰審酌被告等犯罪之動機、目的、手段，犯罪時所受之刺
    激及其品性、生活狀況、智識程度、犯罪所生之損害，及犯罪後態度等一切情狀
    ，分別量處如主文所示之刑，並均諭知易服勞役之折算標準。扣案之賭具、賭資
    不論是否為被告所有，均依刑法第二百六十六條第二項沒收。
三、公訴意旨另以被告等九人自八十八年十月底起，至同年十一月二日之前一日，在
    台北縣板橋市○○街永豐公園內賭博財物，涉有刑法第二百六十六條第一項前段
    在公共場所賭博財物罪。公訴人認被告等九人於前揭時地賭博財物，無非以被告
    庚○○於偵查中供稱自八十八年十月底起，在該處把玩一次等語，為主要論據。
    訊據被告己○、丙○○、丁○○、癸○、戊○○、辛○○、乙○○、壬○○等人
    均堅詞否認有於前揭時地賭博財物，且查庚○○於前開偵查時，亦未供稱前揭被
    告除八十八年十一月二日以外之時間，曾有賭博犯行。再庚○○除於偵查中自白
    於八十八年十月底，曾在該處把玩一次外，並無其他證據可供佐證其在該處賭博
    財物，亦不得僅憑被告之自白認其有前開賭博犯行。是尚查無其積極證據足認被
    告等有公訴人所指之前揭賭博犯行，本應諭知無罪，惟公訴意旨認此部份與被告
    前開論罪科刑部份有連續犯之裁判上一罪關係，爰不另為無罪之諭知。
四、被告乙○○經合法傳喚，無正當理由不到庭，本院認本件係應科罰金之案件，爰
    不待其陳述逕行判決。
據上論斷，應依刑事訴訟法第二百九十九條第一項前段、第三百零六條，刑法第五十
六條、第二百六十六條第一項前段、第二項、第四十二條第二項，罰金罰鍰提高標準
條例第一條前段、第二條，判決如主文。
案經檢察官王文德到庭執行職務。
中      華      民      國    八十九    年      三      月     二十     日
                                      台灣板橋地方法院刑事第四庭
                                          法  官  王  敏  慧
右正本證明與原本無異
如不服本判決應於送達後十日內向本院提出上訴狀
                                          書記官  廖  美  紅
中      華      民      國    八十九    年      三      月     二十二   日
附錄本案論罪科刑法條全文：
刑法第二百六十六條
在公共場所或公眾得出入之場所賭博財物者，處一千元以下罰金，但以供人暫時娛樂
之物為賭博者，不在此限。
當場賭博之器具與在賭檯或兌換籌碼處之財物，不問屬於犯人與否，沒收之。


司法院資訊處製作；財團法人民間司法改革基金會備份。
